# 求助陈版主和各位大佬，收购方过渡期损益会计处理

提问人：13605626593 时间：2022-05-27 11:17:39
背景：国有控股上市公司以 630 为基准日收购外部公司60%股权（非同控），根据评估值确定对价，评估值按成本法（资产基础法）定价，最终较账面净资产增值 3000 ，其中存货增值 2500 万元。由于流程较长，在次年 331 才完成股权变更，去年 630 至今年 331 期间为过渡期，合同约定对过渡期进行审计，审计依据的是被收购方的单体报表，审计结果如果有亏损，转让方承担，有盈利，不调整对价。过渡期审计净利润 500 万元，但评估增值的存货在过渡期全部卖出，这样在并表时候上市公司合并报表中长期股权投资和归上市公司净资产就差了2000*持股比例60%=1200万。这 1200 万上市公司如何做会计处理呢，因为单体报表是盈利的，所以转让方不需要付出对价。确认商誉是否合适？成本法定价一般没有商誉。如果不确认商誉，差额往哪放。

回答人：chenyiwei
在非同一控制下企业合并中（假设本案例中的被收购方构成“业务”，下同），被收购方在购买日之前的过渡期的损益是不并入购买方合并报表的。在购买日，合并报表层面应按合并成本减去取得被收购方可辨认净资产公允价值的差额确认商誉。因此过渡期损益的影响就体现在购买日的商誉中。
个别报表层面的长投成本不变。